臺灣新竹地方法院刑事判決
                                       111年度訴字第10號
公  訴  人  臺灣新竹地方檢察署檢察官
被      告  陳奕豪



上列被告因詐欺案件，經檢察官提起公訴（110年度偵字第9863
、12230、12968號），被告於本院準備程序為有罪之陳述，經本
院裁定進行簡式審判程序獨任審理，判決如下：
    主  文
戊○○以網際網路對公眾散布而犯詐欺取財罪，共伍罪，各處有
期徒刑壹年。應執行有期徒刑壹年肆月。
未扣案之犯罪所得新臺幣柒萬柒仟柒佰零伍元沒收，於全部或一
部不能沒收或不宜執行沒收時，追徵其價額；扣案之IPHONE手機
壹支沒收之。
    事  實
一、戊○○明知其無販售顯示卡之真意，竟意圖為自己不法之所有
    ，基於以網際網路對公眾散布而詐欺取財之犯意，於民國11
    0年4月間某時許，在新竹市○區○○路0段00巷000○0號住處，
    以手機上網登入其所申設之社群軟體臉書帳號「Hao Chen」
    後，以該帳號虛偽刊登販售顯示卡之不實訊息，致丙○○、丁○○、乙○○、甲○○、木羅那於同年4至5月間上網點閱後，誤信
    為真，分別透過臉書即時通及通訊軟體LINE與戊○○聯繫承購
    顯示卡，復於附表各編號所示之時間，匯款附表各編號所示
    之金額至附表各編號所示之金融帳戶內，旋遭戊○○提領花用
    殆盡。嗣丙○○、丁○○、乙○○、甲○○、木羅那遲未取得顯示卡
    ，察覺有異並報警處理，經警於110年8月24日在戊○○位於新
    竹市○區○○路0段00巷000○0號之住處將其拘提，並當場扣得I
    PHONE手機1支，始循線查悉上情。
二、案經丙○○、丁○○、乙○○、甲○○、木羅那訴由新竹市警察局第
    二分局報請臺灣新竹地方檢察署檢察官偵查起訴。
    理  由
一、本件被告戊○○所犯之罪，均非法定刑為死刑、無期徒刑或
    最輕本刑3 年以上有期徒刑之罪，亦非高等法院管轄第一審
    之案件，而被告於準備程序進行中就被訴事實已為有罪之陳
    述，經本院告知簡式審判程序之旨，並聽取檢察官及被告之
    意見後，本院乃依刑事訴訟法第273 條之1 第1 項規定，裁
    定進行簡式審判程序，合先敘明。
二、訊據被告對於前揭詐欺取財犯行於本院準備及簡式審判程序
    時均坦承不諱（見本院訴字卷第46-47頁、第50-51頁），復
    有證人黎玉蘭於警詢中之證述可佐（見偵12230卷第35-36頁
    反面），另有新竹市警察局第二分局搜索扣押筆錄、扣押物
    品目錄表、提款影像一覽表、被告之中國信託商業銀行帳戶
    交易明細、黎玉蘭之第一商業銀行帳戶交易明細、中國信託
    商業銀行股份有限公司110年6月11日中信銀字第1102248391
    48767號函暨所檢附之被告帳戶交易明細、第一商業銀行竹
    科分行110年6月25日一竹科字第00028號函暨所檢附之黎玉
    蘭帳戶交易明細(見偵12230卷第22-24頁、第37-49頁)及附
    表各編號「證據」欄所示之證據在卷可參，足認被告之自白
    均與事實相符，本件犯行均至堪認定，應依法論處。
三、核被告所為，均係犯刑法第339條之4第1項第3款以網際網路
    對公眾散布而犯詐欺取財罪。被告上開5次詐欺取財犯行， 
     犯意各別，行為互殊，應予分論併罰。
四、爰審酌被告不思以正當途徑獲取財物，僅為求一己私利即任
    意詐騙他人，致告訴人等受有相當財產損害，所為均實值非
    難；考量被告犯後態度，兼衡其自承教育程度為高職肄業，
    案發時幫忙家裡水電工作，未婚，無未成年子女，入監前與
    家人同住，暨本件各次犯罪之動機、目的、手段、被害人數
    及金額等一切情狀，分別量處如主文所示之刑並定其應執行
    之刑，以示懲儆。
五、沒收之說明：
㈠、被告本件5次犯罪所得分別為新臺幣(下同)19,000元、9,000元、20,000元、8,500元、18,620元、9,585元，合計84,705元，惟告訴人丙○○於警詢中供稱被告業已退款7,000元，有警詢筆錄及元大銀行存摺內頁影本在卷可憑(見偵12230卷第52頁、第55頁)，是被告本件犯罪所得應為77,705元，均應依刑法第38條之1 第1 項規定宣告沒收，於全部或一部不能沒收或不宜執行沒收時，依同條第3 項規定，追徵其價額。
㈡、至扣案之IPHONE手機1支被告所有，且為本件犯罪所用之物，
    此觀卷附手機網路通訊軟體截圖自明（見偵12230卷第17-19
    頁），應依刑法第38條第2項沒收之。
據上論斷，應依刑事訴訟法第273 條之1 第1 項、第299 條第1
項前段，判決如主文。
本案經檢察官陳興男提起公訴，檢察官黃嘉慧到庭執行職務。
中    華    民    國   111    年    2    月    25    日
                  刑事第六庭  法  官   林涵雯
以上正本證明與原本無異。
如不服本判決應於收受本判決後20日內向本院提出上訴書狀，上
訴書狀應敘述具體理由。上訴書狀未敘述上訴理由者，應於上訴
期間屆滿後20日內補提理由書狀於本院(均須按他造當事人之人
數附繕本 )「切勿逕送上級法院」。 
中　　華　　民　　國　　111 　年　　2 　　月　　25　　日
                              書記官   林汶潔
附錄本案論罪科刑法條：
中華民國刑法第339條之4
犯第三百三十九條詐欺罪而有下列情形之一者，處一年以上七年
以下有期徒刑，得併科一百萬元以下罰金：
一、冒用政府機關或公務員名義犯之。
二、三人以上共同犯之。
三、以廣播電視、電子通訊、網際網路或其他媒體等傳播工具，
   對公眾散布而犯之。
前項之未遂犯罰之。
附表：
編號 告訴人 匯款時間 匯款金額 (新臺幣) 匯入帳戶 提款時間 提款金額 (新臺幣) 提款地點 證據  1 丙○○ 110/4/2600：30 19,000元 黎玉蘭之第一商業銀行帳號00000000000號帳戶 110/4/2621：50 19,000元 新竹市○區○○路0段00巷000號統一超商新竹金橋門市 ①告訴人丙○○   於警詢中證述   (見偵12230卷   第51-52頁) ②丙○○之嘉義縣警察局民雄分局大林分駐所受理各類案件紀錄表、受理詐騙帳戶通報警示簡便格式表、受(處)理案件證明單、元大銀行存摺封面及內頁影本、即時通及LINE訊息截圖(見偵12230卷第50頁、第54- 　66頁)  2 丁○○ 110/4/2815：56 9,000元  110/4/2821：05 9,000元 新竹市○區○○路00號統一超商新竹關園門市 ①告訴人丁○○於警詢中之證述(見偵12230卷第68-68頁反面) ②丁○○之高雄市政府警察局仁武分局澄觀派出所受理各類案件紀錄表、受理詐騙帳戶通報警示簡便格式表、金融機構聯防機制通報單、受(處)理案件證明單、內政部警政署反詐騙諮詢專線紀錄表、被告之臉書帳號及貼文截圖、即時通及LINE訊息截圖、丁○○之網路銀行帳戶查詢及轉帳畫面截圖(見偵12230卷第67頁、第69-96頁、第98-101頁)  3 乙○○ 110/5/3 23：28 28,500元   110/5/4 00：24 20,000元 新竹市○區○○路0段00巷000號統一超商新竹金橋門市 ①告訴人乙○○於警詢中之證述(見偵12230卷第103-106頁) ②乙○○之臺中市政府警察局第一分局民權派出所受理各類案件紀錄表、受理詐騙帳戶通報警示簡便格式表、受(處)理案件證明單、內政部警政署反詐騙諮詢專線紀錄表、網路銀行交易查詢畫面截圖、即時通及LINE訊息截圖(見偵12230卷第102頁、第108-113頁)      110/5/4 00：25 8,500元    4  甲○○ 110/5/1508：47 18,620元 戊○○之中國信託商業銀行帳號000000000000號帳戶 110/5/15 11：35 17,000元 新竹市○區○○○街00號全家便利商店元寶門市 ①告訴人甲○○於警詢中之證述(見偵12230卷第115-117頁反面) ②甲○○之新竹縣政府警察局竹北分局六家派出所受理各類案件紀錄表、受理詐騙帳戶通報警示簡便格式表、金融機構聯防機制通報單、受(處)理案件證明單、內政部警政署反詐騙諮詢專線紀錄表、即時通訊息截圖、自動櫃員機交易明細(見偵12230卷第114頁、第118-131頁)  5 木羅那 110/5/1513：23 9,585元  110/5/17 00：50 9,000元 新竹市○區○○街000號全家便利商店新科門市 ①告訴人木羅那於警詢中之證述(見偵12230卷第133-133頁反面) ②木羅那之新北市政府警察局汐止分局社后派出所受理各類案件紀錄表、受(處)理案件證明單、內政部警政署反詐騙諮詢專線紀錄表、即時通訊息翻拍照片、自動櫃員機交易明細(見偵12230卷第132頁、第135-頁)